【裁判字號】    99,上易,733
【裁判日期】    990630
【裁判案由】    恐嚇等
【裁判全文】
臺灣高等法院臺中分院刑事判決         99年度上易字第733號
上  訴  人
即  被  告  乙○○
上列上訴人因恐嚇等案件，不服臺灣彰化地方法院98年度易字第
746號中華民國99年4月22日第一審判決（起訴案號：臺灣彰化地
方法院檢察署98年度偵字第4264號；移送併辦案號：同署98年度
偵字第5095號），提起上訴，本院判決如下：
    主  文
上訴駁回。
    事  實及理  由
一、本案經本院審理結果，認第一審判決認事用法及量刑均無不
    當，應予維持，並引第一審判決書記載之事實、證據及理由
    。（如附件）
二、被告上訴意旨略以：I○○○係在與伊同居1年多，發生過
    無數次性關係後，才於97年年12月坦承與告訴人○○○間仍
    維持婚姻關係；伊並非一開始就得知○○○係有配偶之人；
    II伊係因為索回私人物品未果而起意咒罵及恐嚇告訴人○○
    ○，不知此舉構成恐嚇罪云云。
三、本院查：被告前揭上訴理由，於原審法院審理時如何為法院
    所不採，其理由已據原審判決記載甚詳，本院仔細斟酌原審
    判決理由，認其事實之認定、理由之採擇，於相關證據法則
    、經驗法則、論理法則並無違背。原審因而適用刑事訴訟法
    第299條第1項前段，刑法第239條後段、第305條、第41條第
    1項前段、第51條第5款等規定，並審酌被告趁告訴人○○○
    離家出走之際，搬入告訴人○○○前○○○○住處，與○○
    ○相姦長達逾1年7月，而在告訴人○○○返家後，對告訴人
    ○○○實施恐嚇犯行，且於事後否認犯行，不知改過，並參
    酌被告之智識程度、其犯行所造成之危害、97及98年間亦因
    不滿網友與之斷絕聯繫而恐嚇網友遭判刑確定（臺灣臺中地
    方法院98年度中簡上字第1138號刑事判決參照），素行不佳
    等一切情狀，分別量處如原審判決主文所示之刑，並定其應
    執行之刑為有期徒刑6月，併均諭知易科罰金之折算標準，
    其認事用法核無違誤，量刑亦屬允當，上訴意旨猶執陳詞提
    起上訴，其上訴為無理由，應予駁回。
四、據上論斷，應依刑事訴訟法第373條、第368條，判決如主文
    。
本案經檢察官甲○○到庭執行職務。
中    華    民    國    99    年    6    月    30    日
            刑事第四庭    審判長法  官  洪  耀  宗 
                                法  官  蔡 王金 全
                                法  官  劉  登  俊
以上正本證明與原本無異。                             
不得上訴。
                                書記官  張  惠  彥

中    華    民    國    99    年    6     月    30    日












附件
臺灣彰化地方法院刑事判決               98年度易字第746號
公  訴  人  臺灣彰化地方法院檢察署檢察官
被      告  乙○○  男  32歲（民國○○年○月○○日生）
                    身分證統一編號：Ｚ000000000號
                    住彰化縣○○鎮○○里○○路00巷○號
                    （另案於○○監獄○○分監執行中）
上列被告因恐嚇等案件，經檢察官提起公訴（98年度偵字第4264
號）及移送併辦（98年度偵字第5095號），本院判決如下：
    主  文
乙○○犯相姦罪，處有期徒刑月，如易科罰金，以新臺幣壹仟
元折算壹日，又犯恐嚇危害安全罪，處有期徒刑肆月，如易科罰
金，以新臺幣壹仟元折算壹日。應執行有期徒刑陸月，如易科罰
金，以新臺幣壹仟元折算壹日。
    犯罪事實
一、乙○○於民國97、98年間因不滿網友與之斷絕聯繫而恐嚇網
    友，經臺灣臺中地方法院以98年度中簡字第3431號刑事簡易
    判決判處有期徒刑3月，上訴後，再由同法院以98年度中簡
    上字第1138號刑事判決駁回上訴確定（現執行中，不構成累
    犯）。乙○○與○○○於民國96年7、8月間認識，○○○與
    其配偶○○○原共同居住在彰化縣○○鎮○○里○○○街0
    號0樓，適○○○於96年6月間離家出走，乙○○雖明知張○
    ○已婚身分，仍於96年8月底搬入彰化縣○○鎮○○里○○
    ○街6號8樓與○○○同居，並基於與○○○相姦之接續犯意
    ，自96年8月底間起至98年4月中旬間止，與○○○在上開住
    處發生多次性交行為（○○○通姦部分未據告訴）。嗣○○
    ○於98年4月間返家居住，經張○○告以上情，○○○認兩
    人婚姻關係已無法維繫，遂於98年4月21日與○○○簽寫離
    婚協議書及辦理離婚登記，惟○○○亦不願與乙○○繼續交
    往而表明分手，乙○○心有不甘，竟自98年4月24日起至98
    年5月19日止，不斷更換行動電話門號撥入○○○所申設00-
    0000000號住處電話兼傳真機，並基於恐嚇之接續犯意，向
    ○○○恫稱：「你要裝皮，好啊，我24小時打電話給你抄」
    (按：○○○重度肢體殘障，謀生不易，其以上開傳真機接
    收客戶訂單，而乙○○不斷撥入電話妨礙客戶傳真，已影響
    ○○○生計經營）、「我不只打電話抄而已，我連你兒子、
    女兒一起抄，你再跟我裝皮，我就跟你裝皮」、「等一下門
    會把你踹得很大聲，不信你試試看」、「晚上我沒有把你的
    門敲破，我隨便你」、「如果四個輪胎那無給你放風丟掉，
    我才隨便你」等語，以加害○○○財產（包括工作收入、家
    中物品、交通工具）、子女安全等事恐嚇○○○，致生危害
    於安全。
二、案經彰化縣警察局○○分局報請臺灣彰化地方法院檢察署檢
    察官偵查起訴及移送併辦。
    理  由
一、證據能力部分：
    (一)證人即告訴人○○○於偵查中向檢察官所為證述，雖係被
      告以外之人於審判外之言詞陳述，為傳聞證據，然其於偵
      查中向檢察官所為證述，既經具結，且本院審酌該等言詞
      陳述係由證人出於自由意識而陳述，又無其他證據足認該
      等陳述有何顯不可信之情事等一切情況，依刑事訴訟法第
      159條之1第2項規定，認上開證人於偵訊中之證述，自得
      採為認定本件犯罪事實所憑之證據。
    (二)證人即告訴人○○○、證人○○○於警詢時之證述，雖屬
      被告以外之人於審判外之言詞陳述，為傳聞證據，然經本
      院於審理時當庭直接提示而為合法之調查，被告均未於言
      詞辯論終結前聲明異議，本院復審酌該等言詞陳述係由證
      人出於自由意識而陳述，並無非法取證之情況，依刑事訴
      訟法第159條之5之規定，認上開證人於警詢時之證述，應
      得採為認定本件犯罪事實所憑之證據。
    (三)本判決所引用之其餘證據，均為告訴人劉長龍依法提出供
      檢察官或法院參考附卷之資料，檢察官、被告對於證據能
      力均無意見，自得引為本案證據。
二、訊據被告乙○○於本院審理時，固坦承自96年8月底間起至9
    8年4月中旬間止與告訴人○○○之前○○○○同居並發生無
    數次性交行為，及曾更換數十支電話號碼不斷撥打電話至○
    ○○工作用傳真機，並與告訴人○○○有上開對話等情不諱
    ，惟於本院98年10月20日審理時坦承相姦犯行後，又於99年
    4月8日審理時矢口否認有相姦及恐嚇之犯意，辯稱：○○○
    沒有告訴我關於他已經有配偶之事，所以我才與他發生性關
    係，告訴人○○○回來後，因為我要取回我的物品，才打電
    話給他，而每次撥給他，他就在傳真機上將我的號碼設定為
    拒絕接收之來電，所以我才不斷更換號碼云云。惟查：
    (一)被告與告訴人○○○之前○○○○，在○○○仍與○○○
      有婚姻關係之期間，自96年8月底起至98年4月中旬止搬入
      彰化縣○○鎮○○里○○○街0號0樓，與○○○同居並發
      生多次性交行為等情，除據被告自承在卷，並據○○○於
      警詢時陳述在卷。觀諸證人○○○於警詢時稱：「我告訴
      乙○○，我是有丈夫與小孩的婦女，我從認識至今都一直
      告訴他，我們的感情是沒有結果的，但是他一直以死相逼
      ，曾以割腕及吃安眠藥自殺的方式來要脅我，所以我們就
      沒有分手。今年98年4月21日他逼我把我先生趕走，我不
      答應，我們就分手」等語（警卷第7頁參照），被告於警
      詢時亦自承：「（問：你與○○○發生性關係時，是否知
      道○○○與○○○有婚姻關係？）答：知道。（問：你是
      否知道與有婚姻關係之人發生性關係是觸法的，其先生會
      向你提出妨害家庭之告訴？）答：我知道」等語明確（警
      卷第5頁背面），且於本院98年10月20日第一次審理時自
      承：「相姦罪我承認」等語，再衡以被告與證人○○○同
      居期間，該處所尚有○○○與告訴人○○○所生子女在此
      居住生活，則被告豈有不過問○○○婚姻狀況之可能？是
      被告於99年4月8日審理時改稱其不知證人○○○之婚姻狀
      況云云，顯係事後卸責之詞，不足採信。
    (二)告訴人○○○於98年4月間搬回彰化縣○○鎮○○里○○
      ○街0號0樓之後，家中多次接獲被告以不同電話號碼來電
      ，甚至一日內達上百通電話，而不勝其擾，其中被告曾向
      告訴人○○○表示：「你要裝皮，好啊，我24小時打電話
      給你抄」、「我不只打電話抄而已，我連你兒子、女兒一
      起抄，你再跟我裝皮，我就跟你裝皮」、「等一下門會把
      你踹得很大聲，不信你試試看」、「晚上我沒有把你的門
      敲破，我隨便你」、「如果四個輪胎那無給你放風丟掉，
      我才隨便你」等語，上開電話騷擾方式，對於有重度肢體
      殘障而以傳真機接收客戶訂單營生之告訴人○○○，影響
      甚鉅，且以被告說到做到之行事風格，亦使告訴人○○○
      心生畏懼等情，業據告訴人○○○於警詢、偵訊及本院審
      理時證述在卷（警卷第11頁所附警詢筆錄、98年度偵字第
      4264號卷宗第6頁、98年度偵字第5095號卷宗第10頁所附
      偵訊筆錄、本院99年4月8日審理筆錄參照），而本院當庭
      勘驗上述通話錄音光碟後，被告承認對話中說出上開話語
      者確為被告本人無訛（本院99年4月8日審理筆錄參照）。
      雖被告辯稱通話目的只是要取回個人物品，無恐嚇之意思
      ，惟觀諸告訴人○○○所提出之通話譯文（98年度偵字第
      4264號卷宗第9至10頁、24至31頁），被告除咒罵及恐嚇
      告訴人○○○外，鮮少提到要取回私人物品之事，足認被
      告所辯係卸責之詞，不足採信。
    (三)綜上，本件事證明確，被告犯行堪以認定。
三、核被告自96年8月底間起至98年4月中旬止，與告訴人○○○
    前○○○○多次性交之所為，係犯刑法第239條後段之相姦
    罪。又其自98年4月24日起至98年5月19日止，不斷更換行動
    電話門號撥入○○○住處所申設00-0000000號電話兼傳真機
    ，以加害○○○財產（包括工作收入、家中物品、交通工具
    ）、子女安全等事恐嚇告訴人○○○之所為，係犯刑法第30
    5條之恐嚇危害安全罪。被告多次與○○○性交，及多次恐
    嚇告訴人○○○之行為，應係分別基於相姦及恐嚇之犯意接
    續實施，依一般社會通念可各評價為單純一罪。檢察官於起
    訴書及併辦意旨書所載之犯罪事實，為同一恐嚇犯行，本院
    自應全部審理。被告所犯通姦罪及恐嚇危害安全罪，犯意各
    別，行為互異，應分論併罰。爰審酌被告趁告訴人○○○離
    家出走之際，搬入告訴人○○○前○○○華住處，與○○○
    相姦長達逾1年7月，而在告訴人○○○返家後，對告訴人○
    ○○實施恐嚇犯行，且於偵、審時否認犯行，態度不佳，並
    參酌被告之智識程度、其犯行所造成之危害、97及98年間亦
    因不滿網友與之斷絕聯繫而恐嚇網友遭判刑確定（臺灣臺中
    地方法院98年度中簡上字第1138號刑事判決參照），素行不
    佳等一切情狀，量處如主文所示之刑，並定其應執行之刑，
    及諭知易科罰金之折算標準，以示懲戒。
據上論斷，應依刑事訴訟法第299 條第1 項前段，刑法第239 條
後段、第305 條、第41條第1 項前段、第51條第5 款，判決如主
文。
本案經檢察官○○○到庭執行職務。
中    華    民    國    99    年    4     月    22    日
                  刑事第七庭     法      官 黃玉齡
以上正本證明與原本無異。
如不服本判決應於收受判決後十日內向本院提出上訴書狀，並應
敘述具體理由。其未敘述上訴理由者，應於上訴期間屆滿後二十
日內向本院補提理由書（均須按他造當事人之人數附繕本），切
勿逕送上級法院。
告訴人或被害人對於判決如有不服具備理由請求檢察官上訴者，
其上訴期間之計算係以檢察官收受判決正本之日期為準。
中    華    民    國    99    年    4     月    22    日
                                 書  記  官 黃鏽金

附錄論罪科刑法條：
中華民國刑法第239條
有配偶而與人通姦者，處 1 年以下有期徒刑。其相姦者亦同。

中華民國刑法第305條
以加害生命、身體、自由、名譽、財產之事，恐嚇他人致生危害
於安全者，處 2 年以下有期徒刑、拘役或 3 百元以下罰金。

司法院資訊處製作；財團法人民間司法改革基金會備份。
